【裁判字號】    98,訴,266
【裁判日期】    980430
【裁判案由】    違反毒品危害防制條例
【裁判全文】
臺灣嘉義地方法院刑事判決               98年度訴字第266號
公  訴  人  臺灣嘉義地方法院檢察署檢察官
被      告  甲○○
                      54
上列被告因違反毒品危害防制條例案件，經檢察官提起公訴（98
年度毒偵字第269號），因被告於本院準備程序中就被訴事實為
有罪之陳述，經本院合議庭裁定由受命法官獨任以簡式審判程序
審理判決如下：
    主  文
甲○○施用第一級毒品，累犯，處有期徒刑壹年。扣案之第一級
毒品海洛因（驗餘合計淨重零點壹參捌壹公克），沒收銷燬之；
扣案之上開第一級毒品海洛因包裝袋貳個，沒收。
    事  實
一、甲○○於民國93年間因施用第一、二級毒品，經本院判處有
    期徒刑1年、5月，應執行有期徒刑1年4月確定，前揭徒刑執
    行完畢後，復於95年間再因施用毒品案件，經本院判處有期
    徒刑4月確定，甫於96年9月15日執行完畢，竟仍不知悔改，
    基於施用第一級毒品之犯意，於98年2月8日某時，在嘉義縣
    水上鄉寬士村12鄰崎子頭28號之54住處，以海洛因摻入香菸
    點燃吸食之方式施用第一級毒品海洛因1次，嗣為警於98年2
    月9日下午1時50分許，在嘉義市○○路與自強街口查獲，並
    扣得第一級毒品海洛因2小包。
二、案經嘉義市政府警察局第一分局報告臺灣嘉義地方法院檢察
    署檢察官偵查起訴。
    理  由
一、本件被告所涉犯者為毒品危害防制條例第10條第1項之罪，
    非死刑、無期徒刑、最輕本刑為3年以上有期徒刑之罪或高
    等法院管轄第一審案件。本院行準備程序時，被告就被訴事
    實為有罪之陳述，經告知簡式審判程序之旨，並聽取檢察官
    及被告之意見後，本院爰依刑事訴訟法第273條之1第1項裁
    定由受命法官獨任進行簡式審判程序。故本件簡式審判程序
    之證據調查，依刑事訴訟法第273條之2之規定，不受同法第
    159條第1項、第161條之2、第161條之3、第163條之1及第
    164條至第170條規定之限制，合先敘明。
二、上開犯罪事實，業據被告坦承不諱，且有嘉義市政府警察局
    第一分局採集尿液姓名對照表、採尿同意書、搜索、扣押筆
    錄、扣押物品目錄表、臺灣檢驗科技股份有限公司濫用藥物
    尿液檢驗報告、行政院衛生署草屯療養院98年2月12日草療
    鑑字第0980200148號鑑定書各1份在卷可稽，參以查獲時扣
    案之疑似海洛因2包，確含海洛因成分，驗餘合計淨重0.138
    1 公克等情，亦有上開行政院衛生署草屯療養院鑑定書1份
    在卷可佐，均足資擔保被告於本院審理時所為之上開任意性
    自白確與事實相符，應堪採信。
三、又被告甲○○於93年間因施用第一、二級毒品，經本院判處
    有期徒刑1年、5月，應執行有期徒刑1年4月確定，前揭徒刑
    執行完畢後，復於95年間再因施用毒品案件，經本院判處有
    期徒刑4月確定，有台灣高等法院被告前案紀錄表可按，其
    於5年內再犯本件施用毒品犯行，依毒品危害防制條例第23
    條第2項規定，應依法逕行追訴處罰。
四、查海洛因為毒品危害防制條例第2條第2項第1款所定之第一
    級毒品，故核被告所為，係犯毒品危害防制條例第10條第1
    項之施用第一級毒品罪。被告持有海洛因以施用，其持有之
    低度行為，應為該施用之高度行為所吸收，不另論罪。被告
    前於93年間因施用第一、二級毒品，經本院判處有期徒刑1
    年、5月，應執行有期徒刑1年4月確定，前揭徒刑執行完畢
    後，復於95年間再因施用毒品案件，經本院判處有期徒刑4
    月確定，甫於96年9月15日執行完畢，有台灣高等法院被告
    前案紀錄表可按，其於受徒刑之執行完畢後，5年以內故意
    再犯本件有期徒刑以上之罪，為累犯，應依刑法第47條第1
    項規定加重其刑。審酌被告已有多次施用毒品經法院判刑之
    前科紀錄，猶未知警惕而再犯本案，足見其未徹底戒除施用
    毒品之惡習，惟念及施用毒品本質上係戕害自身健康之行為
    ，尚未嚴重破壞社會秩序或侵害他人權益，且被告坦承犯行
    、犯後態度尚可暨其犯罪之動機、目的、手段、高中肄業之
    智識程度、目前做泥水工、日薪1,200元、未婚、沒有小孩
    、有二個弟弟、父親已過世、母親尚健在之生活狀況等一切
    情狀，量處如主文所示之刑。扣案第一級毒品海洛因2包，
    經行政院衛生署草屯療養院鑑定結果，確含第一級毒品海洛
    因成分，係違禁物，應依毒品危害防制條例第18條第1項前
    段規定，沒收銷燬之；前開扣案之第一級毒品海洛因包裝袋
    2個，係被告所有，供防止毒品裸露、逸出及潮濕，並便於
    施用毒品所用之物，係被告所有供施用第一級毒品之物一情
    ，業據被告供承在卷，爰依刑法第38條第1項第2款之規定，
    併宣告沒收。
據上論斷，應依刑事訴訟法第273條之1第1項、第299條第1項前
段，毒品危害防制條例第10條第1項、第18條第1項前段，刑法第
11條前段、第38條第1項第2款、第47條第1項，判決如主文。
本案經檢察官楊騏嘉到庭執行職務。
中    華    民    國    98    年    4    月    30    日
                  刑事第一庭    法  官  黃明展
以上正本證明與原本無異。
如不服本判決應於收受判決後10日內向本院提出上訴書狀，並應
敘述具體理由；其未敘述上訴理由者，應於上訴期間屆滿後20日
內向本院補提理由書（均須按他造當事人之人數附繕本）「切勿
逕送上級法院」。
中    華    民    國    98    年    4     月    30    日
                                書記官  張菀純
附錄本案論罪科刑法條全文：
毒品危害防制條例第10條
施用第一級毒品者，處 6 月以上 5 年以下有期徒刑。
施用第二級毒品者，處 3 年以下有期徒刑。


司法院資訊處製作；財團法人民間司法改革基金會備份。
